# 请教陈版，关于购买少数股东权益问题

提问人：Phoebe199 时间：2011-01-10 17:01:27
陈版，现在有A集团， B集团和C公司以及D公司，相互关系是A集团持有B集团100%的股权、B持有C公司97.35%的股权，C公司持有D公司70%股权，B集团本年购买D公司30%的少数股东权益。
C公司原来持有D公司70%的股权，本年由B集团购买D公司另外30%的少数股权，以 2 亿元的对价购买，但是D公司可辨认净资产30%份额的金额为 300 万元，根据企业会计准则规定，购买少数股权应作为权益交易，对价多于被购买公司D公司账面净资产份额的部分冲减权益。
我目前的主要问题：
（ 1 ）支付对价与被购买公司D公司帐面净资产份额的差额1.97亿（ 2 亿-300万），是不是冲减“资本公积-资本溢价” （ 2 ）在B公司层面没有那么多的资本溢价冲减，但是我们出具的是A集团的审计报告，A集团层面有足够的资本溢价，那这个事项怎么处理？

回答人：chenyiwei
合并报表层面，购买少数股权的对价款与被购买的少数股权于交易日在合并报表上显示的价值之间的差额，调整资本公积，在本案例中即为冲减“资本公积——资本溢价”。如果B集团合并层面的资本溢价不足冲减，则在B集团合并报表层面可将不足冲减的部分冲减留存收益；但到了A集团合并层面，因为有足够的资本溢价可供冲减，所以原先在B集团合并层面冲减留存收益的金额在A集团合并报表层面也需要调整为冲减资本公积，即通过合并报表层面的一项所有者权益内部结转的抵销分录来实现。